臺灣板橋地方法院刑事判決　　　　　　　 93年度易字第975號
公　訴　人　臺灣板橋地方法院檢察署檢察官
被　　　告　乙○○
選任辯護人　甲○○律師
上列被告因傷害案件，經檢察官聲請簡易判決處刑（93年度偵字
第7055號），本院認不宜以簡易判決處刑，改依通常程序審理並
判決如下：
    主  文
乙○○共同傷害人之身體，處有期徒刑肆月，如易科罰金以參佰
元折算壹日。
    事  實
一、乙○○於民國93年1 月8 日23時10分許，在臺北縣土城市○
    ○路41巷29號戊○○住處前，酒後無故夥同姓名年籍不詳之
    成年男子2 名，共同基於傷害戊○○身體之犯意，徒手毆打
    正在該處蹓狗之戊○○，致戊○○受有頭部外傷及左胸挫傷
    之傷害。
二、案經戊○○訴由臺北縣政府警察局土城分局報告臺灣板橋地
    方法院檢察署檢察官偵查聲請簡易判決處刑。
    理  由
一、訊據被告乙○○雖矢口否認有何傷害戊○○之事實，辯稱：
    我當時不在場，我的岳父母和告訴人是隔壁鄰居，當天我岳
    母走失，我去載我岳母回家就看到警察在場，我並不知道現
    場發生什麼事，也沒有毆打戊○○，不知道為何戊○○指述
    我毆打他云云，選任辯護人為被告辯護稱：張重義證稱戊○
    ○是在被告岳父家被打，但是戊○○說他是在他家門口被毆
    ，毆打地點兩人所述不同，且被告的朋友能夠證明被告當時
    並不在場云云。惟查：上開事實，業據證人即告訴人戊○○
    迭於警詢、偵查及本院審理時指、證述明確，又戊○○確實
    受有頭部外傷、左胸挫傷之傷害，於93年1 月8 日23時56分
    許至亞東紀念醫院急診就醫，須住院觀察乙節，復有該醫院
    亞歷字第0946410127 號函檢送之病歷及診斷證明書各1份在
    卷可稽，足認戊○○證述遭他人毆打之情節可採。再者，證
    人即告訴人之父張重義於偵查、審理中均具結證述其目擊被
    告與另兩名男子毆打戊○○頭部、胸部之事實，其於本院審
    理時證述：我看到有三個人把我兒子抓到被告岳父家中壓在
    牆壁上，後來乙○○又抓住我... 我兒子跑到隔壁的騎樓別
    人家裡面，他們三人又繼續打戊○○，後來戊○○就昏倒了
    等語，雖與戊○○所述伊係在住家門口附近遭人毆打等語不
    同，然證人張重義亦稱原係在房子內看電視，聽到吵雜聲始
    走出屋外目擊戊○○遭毆打之情節，而戊○○外出蹓狗突遭
    人圍毆，現場情形混亂，其會趁隙閃避，試圖逃離現場，亦
    符常情，故戊○○僅記得被告等人動手毆打伊之時，自己是
    在家中門口附近，與張重義依照其中途目擊戊○○遭毆打處
    所雖不盡相同，然兩者並無矛盾之處，證人張重義所言亦堪
    採信。末查：被告自承其岳父母與戊○○係隔壁鄰居，其平
    日將計程車停放在張家之門口附近，和戊○○及其家人（指
    父張重義及兄己○○）彼此都認得，亦無怨隙，是證人戊○
    ○、張重義應無誤認毆打戊○○之男子為被告之可能，被告
    所辯未夥同另兩名男子毆打戊○○云云，不足採信。至證人
    即製作戊○○警詢筆錄之警員壬○○、接獲報案到現場處理
    之警員辛○○、丙○○等人，並未目擊案發經過，而臺北縣
    政府警察局土城分局清水派出所受理報案時，亦未登記報案
    人及報案內容，此有臺北縣政府警察局土城分局94年3 月24
    日北縣警土刑字第0940007603號函可稽，且承辦警員到場後
    ，未會晤、詢問被害人戊○○，於本院審理時，上開證人均
    不能確認報案人為何人，對於到場處理時之在場人及處理經
    過，亦因時日久遠已記憶不清，其證詞之證據力均甚薄弱，
    對本案之認定不生影響；而證人己○○自承其於案發時並未
    在場，僅係事後接獲電話返家，並前往醫院探視其弟戊○○
    ，對於傷害經過之證述，係聽聞自戊○○、張重義之描述，
    其證詞之證據力薄弱，爰不採為認定上開事實之證據；另證
    人即被告友人丁○○、癸○○、庚○○雖證稱案發當天有聽
    說被告岳母走失，晚上被告曾到四川路巡守隊之事實，然均
    無法確定被告離開巡守隊之時間，故縱使被告當天有尋找岳
    母、前往巡守隊之行為，亦不足以作為被告案發時不在場之
    有利認定。綜上，本件事證明確，被告傷害犯行堪以認定。
二、核被告乙○○所為，係犯刑法第277 條第1 項前段之傷害罪
    。被告與上開二名姓名、年籍不詳之成年人間，有犯意聯絡
    及行為分擔，為共同正犯。爰審酌被告乙○○酒後無故夥同
    兩名男子共同毆打戊○○之犯罪動機、徒手毆打之手段，及
    其品性、生活狀況、智識程度、犯罪所生之損害非輕，及犯
    罪後矢口否認，態度不佳等一切情狀，量處如主文所示之刑
    ，並諭知易科罰金之折算標準，以示懲儆。
據上論斷，應依刑事訴訟法第452 條、第299 條第1 項前段，刑
法第28條、第277 條第1 項、第41條第1 項前段，罰金罰鍰提高
標準條例第1 條前段、第2條，判決如主文。
本案經檢察官李吉祥到庭執行職務。
中　　華　　民　　國　　94　　年　　5 　　月　　18　　日
                 刑事第十九庭  審判長法  官  彭  全  曄
                                     法  官  朱  嘉  川
                                     法  官  蕭  一  弘
上列正本證明與原本無異。
如不服本判決，應於判決送達後十日內向本院提出上訴狀（應附
繕本），上訴於臺灣高等法院。
                                     書記官  王  麗  雯
中　　華　　民　　國　　94　　年　　5 　　月　　18　　日
附錄法條
中華民國刑法第277條
(普通傷害罪)
傷害人之身體或健康者，處三年以下有期徒刑、拘役或一千元以
下罰金。
犯前項之罪因而致人於死者，處無期徒刑或七年以上有期徒刑；
致重傷者，處三年以上十年以下有期徒刑。
